【裁判字號】    89,易,326
【裁判日期】    890406
【裁判案由】    傷害
【裁判全文】
臺灣彰化地方法院刑事判決                          八十九年度易字第三二六號
    公  訴  人  臺灣彰化地方法院檢察署檢察官
    被      告  乙○○
    被      告  甲○○
    選任辯護人  楊振芳律師
右列被告等因傷害案件，經檢察官提起公訴 (八十八年度偵字第一０五七六號)，本
院判決如左：
    主    文
乙○○、甲○○傷害人之身體，乙○○處有期徒刑貳月，甲○○處拘役參拾日，如易
科罰金，均以參佰元折算壹日。
    事    實
一、甲○○前因於其夫之公事包內，搜得疑似乙○○寫與其夫之情書而對乙○○心生
    不滿，後於民國八十八年十月十一日上午十時十五分許，其二人恰在彰化縣秀水
    鄉○○村○○路○段五七八號「第七商業銀行」前偶遇，甲○○、乙○○竟各基
    於傷害之犯意，互以手、腳及鞋子毆擊對方，甲○○並以嘴咬蘇惠蘭，致甲○○
    受有左手上臂、兩大腿前面多處皮下瘀血、右手上臂、右手背多處抓傷、右腳背
    擦傷等，乙○○則受有背部中央、右肩多處咬傷、右手上臂、後頸部多處皮下瘀
    血等傷（均以雙方所提台灣省立彰化醫院出具之診斷書記載為準）。
二、案經甲○○、乙○○分別訴由彰化縣警察局鹿港分局移送臺灣彰化地方法院檢察
    署檢察官偵查起訴。
    理    由
一、訊據被告甲○○、乙○○均不否認確有於右揭時、地，發生爭執並起肢體衝突之
    事實，甲○○並供認有咬蘇惠蘭背部一口，乙○○亦坦稱確有以腳踹甲○○之情
    ，惟其二人均矢口否認有何傷害犯行，除皆辯稱：係對方先出手，伊始反擊外，
    甲○○另辯以：伊並未咬傷乙○○，且乙○○所提示之二紙診斷證明書記載不一
    云云，乙○○則辯稱：並未介入甲○○之家庭云云。惟查：被告二人右揭互相傷
    害對方之犯罪事實，業據其二人分別指訴歷歷，並有其等各自出具診斷書共三紙
    附卷可參，是其二人之指述，已非無稽；又觀其二人均不否認有於上述時、地，
    發生爭執而起肢體衝突之事實，甲○○並坦認有咬乙○○背部一口，而乙○○亦
    承認有踹甲○○，則核諸被告二人所提之診斷證明書，乙○○之背部中央等處確
    有遭咬傷，而甲○○之兩大腿前面多處皮下瘀血，更見其二人互指對方傷害之事
    實誠屬有據；再二人互控係對方先出手始反擊等詞，並無解於其等傷害事實之成
    立，且觀二人係在公共場所互毆，則果若其一方確遭對方先行攻擊，尚非無處可
    閃，故亦難認其等傷害對方之行為係出於自衛之意，是其等對此之所辯，不足採
    為有利於其二人之認定。至甲○○另辯稱乙○○所出示之二紙診斷證明書記載不
    一等情，惟核乙○○所提之二紙診斷證明書，均有乙○○之背部、右肩及上臂確
    受有咬傷等傷害之記載，則僅部位與傷勢描述有詳細與簡略之差異，尚不足逕推
    認該診斷證明書有何造假之情形，且觀乎乙○○所提第二紙由台灣省立彰化醫院
    出具之診斷證明書所載，乙○○係在案發當日十四時四十分許即至該院就診，此
    與其和甲○○互毆之時間及其至秀水分局製作完警訊筆錄之時間（同日上午十一
    時三十五分許），相隔不遠，更難想像其如何在與甲○○互毆後即另行自殘，用
    以騙取診斷證明書以誣陷甲○○，自不能僅憑甲○○空口之懷疑而否定該診斷證
    明書之證明力；又乙○○雖否認有介入甲○○之家庭，惟此乃被告甲○○犯罪動
    機之問題，至其是否真實，尚非本案審理之範圍，故不能依此推翻其傷害事實之
    成立，是被告二人傷害犯行均堪認定，應予依法論科
二、核被告乙○○、甲○○所為，分別係犯刑法第二百七十七條第一項之傷害罪。爰
    分別審酌被告二人犯罪之目的、手段、所生損害及智識程度，其二人皆無犯罪記
    錄，品行尚稱良好，但為男女關係而心生怨恨，不惜在大庭廣眾下互毆，其行雖
    已違法，然惡性並非重大，且甲○○係因發現其夫可能與乙○○間有不正常之關
    係，難忍遭其夫背叛之痛，故而行兇，其情更有可原，及其二人犯後之態度等一
    切情狀，分別量處如主文所示之刑，並諭知如易科罰金之折算標準。
三、據上論斷，應依刑事訴訟法第二百九十九條第一項前段、刑法第二百七十七條第
    一項、第四十一條、罰金罰鍰提高標準條例第一條前段、第二條，判決如主文。
本案經檢察官林俞妙到庭執行職務。
中      華      民      國    八十九    年    四    月      六          日
                                    臺灣彰化地方法院刑事第一庭
                                        法      官  葛  永  輝
右正本証明與原本無異
如不服本判決，應於判決送達後十日內，向本院提出上訴狀( 須附繕本 )。
告訴人或被害人對於判決如有不服具備理由請求檢察官上訴者，其上訴期間之計算係
以檢察官收受判決正本之日期為準。
                                        法院書記官  謝  鈴  玉
中      華      民      國    八十九    年    四    月      七          日
刑法第二百七十七條
傷害人之身體或健康者，處三年以下有期徒刑，拘役或一千元以下罰金。
犯前項之罪，因而致人於死者，處無期徒刑或七年以上有期徒刑，致重傷者，處三年
以上，十年以下有期徒刑。


司法院資訊處製作；財團法人民間司法改革基金會備份。
